【裁判字號】    92,交抗,471
【裁判日期】    920530
【裁判案由】    違反道路交通管理處罰條例
【裁判全文】
臺灣高等法院交通事件裁定                        九十二年度交抗字第四七一號
    抗  告  人
    即受處分人  甲○○
                          （
右抗告人因違反道路交通管理處罰條例案件，不服臺灣板橋地方法院，中華民國九十
二年二月二十七日所為裁定（九十二年度交聲字第三五三號），提起抗告，本院裁定
如左：
    主  文
抗告駁回。
    理  由
一、抗告意旨略以：(一)抗告人即受處分人甲○○對於九十一年十月三十日到案後將易
    處吊扣駕照一事，並無認識，故當日仍駕車前往，惟辦畢手續後，抗告人之駕照
    已遭吊扣，因抗告人不可能將車輛留置於臺北區監理所，故於不得已之情形下駕
    車回家，實無故意或過失可言；(二)依行政程序法第七條第二款、第三款之意旨，
    吊銷抗告人之駕駛執照，形同剝奪抗告人「行」的權利，顯屬過重，且非屬必要
    ，原裁定實有不當，為此提起抗告等語。
二、按汽車駕駛人於駕駛執照吊扣期間駕車者，處新臺幣六千元以上一萬二千元以下
    罰鍰，並吊銷其駕駛執照，道路交通管理處罰條例第二十一條第一項第七款、第
    四項後段定有明文。
三、原裁定略以：本件抗告人甲○○於民國九十一年十月三十日十五時四十分許，駕
    駛車牌號碼ＤＷ─二九九二號自用小客車，行經桃園市○○路時，因於駕駛執照
    吊扣期間駕車，經桃園縣警察局交通隊當場舉發在案。本件嗣經移送原處分機關
    即交通部公路總局台北區監理所裁決，因認抗告人確有於駕駛執照吊扣期間駕車
    之違規事實，乃援引前開道路交通管理處罰條例之規定，對抗告人裁處罰鍰一萬
    一千元並吊銷駕駛執照，此有桃園縣警察局九十一年十月三十日桃警局交字第Ｄ
    一Ａ五一六九三０號舉發違反道路交通管理事件通知單及交通部公路總局臺北區
    監理所九十一年十二月四日北監五字第四０─Ｄ一Ａ五一六九三０號違反道路交
    通管理事件裁決書影本各乙紙附卷可參。前開違規事實，亦經抗告人於聲明異議
    狀中自陳在卷。是原處分機關上開處分並無違誤，量罰亦稱妥適，應予維持，異
    議為無理由，應予駁回等語。
四、經查：(一)、抗告人前因在高速公路超速行駛且駕駛車輛未隨身攜帶駕駛執照，而
    遭交通部公路總局臺北區監理所裁處罰鍰六千六百元並記違規點數一點，並限於
    九十一年十月二十五日前繳納，如逾期不繳納則自九十一年十月二十六日起易處
    吊扣駕駛執照四個月，並限於九十一年十一月九日前繳納，如仍逾期未繳送駕駛
    執照者，則自九十一年十一月十日起易處吊銷駕駛執照並逕行註銷之處分，有交
    通部公路總局臺北區監理所九十一年九月二十五日北監五字第裁四０─Ｚ000
    00000號裁決書影本一份在卷可參，且該份裁決書業已合法送達，亦有經抗
    告人於九十一年九月二十七日親筆簽收之掛號郵件收件回執影本一紙在卷足憑，
    則抗告人遲至九十一年十月三十日始駕駛前開自用小客車前往臺北區監理所辦理
    先前該違規紅單之銷案事宜時，顯已逾前開九十一年十月二十五日之最後繳納罰
    鍰期限，抗告人斯時應已明知將受易處吊扣駕駛執照四個月之處分，且於駕駛執
    照吊扣期間不得駕車，仍不遵守規定駕駛前開自用小客車．而於返家途中遭警取
    締，當場舉發，難認其對於「駕駛執照吊扣期間仍駕車」該違反行政法上義務之
    行為無故意或過失可言。(二)、道路交通管理處罰條例第二十一條第一項第七款、
    第四項後段規定汽車駕駛人於駕駛執照吊扣期間駕車者，處新臺幣六千元以上一
    萬二千元以下罰鍰，並吊銷其駕駛執照，揆諸上開規定，原處分機關就吊銷駕駛
    執照與否，並無裁量權。抗告人空言指摘與行政程序法第七條第二款、第三款意
    旨相違云云，不足採取。經核原裁定認事用法，尚無違誤。抗告人所提抗告理由
    不足採取，如前所述，其抗告既無理由，應予駁回。
據上論結，應依道路交通案件處理辦法第二十六條，道路交通管理處罰條例第八十九
條、刑事訴訟法第四百十二條，裁定如主文。
中      華      民      國    九十二    年      五      月      三十    日
                              臺灣高等法院交通法庭
                                  審判長法  官  溫  耀  源
                                        法  官  吳      燦
                                        法  官  何  菁  莪
右正本證明與原本無異。
不得再抗告。
                                        書記官  陳  菊  珍
中      華      民      國    九十二    年      六      月      六      日


司法院資訊處製作；財團法人民間司法改革基金會備份。
